# 请教一个按IFRS编制财务报告时遇到的问题！

提问人：dqmvper 时间：2011-01-13 22:09:36
各位前辈，在下遇到这样一个问题，抱着请教的态度，请别笑我。在按IFRS编制财务报告的资产负债表（实际是将咱新企业会计准则编制的报表调整为IFRS披露格式）时，该公司应交增值年末余额为负数（外贸出口企业，存在很大的进项），那么资产负债表时应在什么科目中披露，如果将负数合并到其他的应付款项中性质上会有不妥么，单独披露出来感觉老外会很难理解：应付负数？（各位前辈不要考虑过细的准则件差异）

回答人：chenyiwei
回复 楼主 dqmvper 的帖子建议放在other receivable，并附注披露其具体内容，以及预计可以何时获得免抵等。

回答人：chenyiwei
回复 藤椅 iceboy1 的帖子习惯上IFRS中的tax expense、tax payable等中的tax是专指IAS 12所规范的所得税。增值税等流转税不反映在tax payable项目中。 这种情况代表了应收国家的一项债权，将来可通过抵舰销项税额的方式得以实现，所以确认为资产是合适的。

回答人：chenyiwei
回复 8 楼 iceboy1 的帖子IFRS下，如果应交税金出现借方余额时，通常应将多交数或预交数作为一项资产列报，而不是负债项目的负数余额。 中国新准则下原则上也应当如此，但是目前实务中列报为负债的负数余额的仍然多见，严格来说这种做法是不恰当的。